【裁判字號】    98,審易,126
【裁判日期】    980430
【裁判案由】    竊盜等
【裁判全文】
臺灣新竹地方法院刑事判決             98年度審易字第126號
公  訴  人  臺灣新竹地方法院檢察署檢察官
被      告  乙○○
                    （現另案於臺灣新竹監獄執行中）
上列被告因竊盜案件，經檢察官提起公訴（98年度偵字第930 號
、第1140號），本院依簡式審判程序判決如下：
    主  文
乙○○犯攜帶兇器竊盜未遂罪，累犯，處有期徒刑肆月；又犯攜
帶兇器竊盜罪，累犯，處有期徒刑柒月；又犯毀損他人物品罪，
累犯，處有期徒刑參月；又犯攜帶兇器竊盜未遂罪，累犯，處有
期徒刑肆月；又犯攜帶兇器竊盜罪，累犯，處有期徒刑柒月。應
執行有期徒刑壹年拾月。扣案之螺絲起子壹支，沒收之。
    事  實
一、乙○○前於民國(1)93年間因竊盜案件，經臺灣基隆地方法院
    以93年度易字第362 號判決判處有期徒刑6 月確定；(2)復因
    施用毒品案件，經同法院以93年度訴字第844 號判決判處有
    期徒刑10月、5 月確定；(3)又於94年間因竊盜、搶奪案件，
    經同法院以94年度訴字第192 號判決判處有期徒刑4 月、1
    年4 月確定；上開(2)(3)各罪，因適用中華民國九十六年罪犯
    減刑條例，經同法院以96年度聲減字第277 號裁定減為有期
    徒刑5 月、2 月又15日、2 月、8 月，應執行有期徒刑1 年
    3 月又15日確定；嗣經與上開(1)所示之刑接續執行，於96年
    7月16日執行完畢出監。
二、詎仍不知悔改，基於意圖為自己不法所有之竊盜犯意，分別
    於：
（一）97年5 月7 日14時許，在基隆市○○區○○路10巷底停車
      場，以自備之客觀上對於人之生命、身體足以構成危險，
      可供兇器使用之螺絲起子1 支，破壞甲○○所有車牌號碼
      DI-9951 號自用小客車車窗玻璃後（毀損部分未據告訴）
      ，侵入欲行竊車內之財物，惟因車內未放置財物而未遂。
（二）97年5 月8 日12時許，在基隆市○○區○○街11巷41號前
      停車場，攜帶上開螺絲起子1 支，破壞戊○○所有車牌號
      碼7G-9876 號自用小客車車窗玻璃，致生損害於戊○○，
      並竊取車內之DVD 音響主機1 部、車用測量電壓四環表1
      台。
（三）97年5 月8 日12時許，在基隆市○○區○○街11巷41號前
      停車場，攜帶上開螺絲起子1 支，破壞丙○○所有車牌號
      碼3N-9328 號自用小客車車窗玻璃後（毀損部分未據告訴
      ），侵入欲行竊車內財物，惟因車內未放置財物而未遂。
（四）97年5 月13日20時許，在基隆市○○區○○路安樂國中停
      車場內，攜帶上開螺絲起子1 支，破壞丁○○所有車牌號
      碼2785-RK 號自用小客車車窗玻璃後（毀損部分未據告訴
      ），竊取車內衛星導航1 台、數位相機1 台。
      嗣經警調閱基隆市○○○○街巷口監視器，而循線始查知上
      情，並扣得乙○○所有供犯罪用之螺絲起子1 支。
三、案經戊○○訴由基隆市警察局第四分局報由臺灣基隆地方法
    院檢察署檢察官呈請臺灣高等法院檢察署檢察長移轉臺灣新
    竹地方法院檢察署檢察官偵查起訴。
    理  由
一、認定犯罪事實所憑之證據及理由：
（一）被告乙○○於警詢、檢察官訊問時及本院準備程序、審理
      中訊問時，均坦白承認。
（二）被害人甲○○、戊○○、丙○○、丁○○分別於警詢中指
      述、於檢察官訊問時證述遭竊之情節。
（三）另有翻拍自監視器之現場相片共18紙、扣案之螺絲起子1
      支，足資佐證。
      綜上事證，堪認被告自白應與事實相符，可以採信。本件
      事證已臻明確，被告竊盜、毀損犯行，均堪予認定，應依
      法予以論罪科刑。
二、論罪科刑之理由：
（一）核被告所為，各係犯刑法第321 條第1 項第3 款、第2 項
      之攜帶兇器竊盜未遂罪、第321 條第1 項第3 款之攜帶兇
      器竊盜罪暨第354條之毀損罪。
（二）被告所犯2 次攜帶兇器竊盜未遂罪、2 次攜帶兇器竊盜罪
      暨1 次毀損罪，犯意各別，行為互殊，應予分論併罰。
（三）被告就事實欄二（一）、（三）所示之犯行，係已著手於
      竊盜行為之實行，惟未生竊得財物之結果，其犯罪尚屬未
      遂，屬未遂犯，爰依刑法第25條第2 項之規定，減輕其刑
      。
（四）被告有事實欄一所載之前案紀錄，並於96年7 月16日執行
      完畢等情，有臺灣高等法院被告前案紀錄表附卷可佐，被
      告前受有期徒刑之執行完畢後，其於5 年以內故意再犯本
      件有期徒刑以上之5 罪，皆為累犯，均應依刑法第47條第
      1 項之規定，加重其刑。
（五）爰審酌被告素行不佳，正值青壯年，因缺錢購買毒品竟思
      不勞而獲，再犯本案之竊盜犯行，致被害人遭受財產上損
      害，及其行竊手段、方式，犯罪後坦承犯行已知悔悟等一
      切情狀，分別量處如主文所示之刑，並定其應執行。
（六）扣案之螺絲起子1 支，為被告所有且供本案犯罪所用之物
      ，爰依法宣告沒收之。
四、適用法律：
（一）刑事訴訟法第284條之1、第299 條第1 項前段。
（二）刑法第321 條第1 項第3 款、第2 項、第354 條、第25條
      第2 項、第47條第1 項、第51條第5 款、第38條第1 項第
      2 款。
（三）刑法施行法第1 條之1。
本案經檢察官陳麗芬到庭執行職務。
中    華    民    國    98    年    4     月    30    日
                        刑事第九庭法  官  魏瑞紅
以上正本證明與原本無異。
中    華    民    國    98    年    4     月    30    日
                                  書記官  吳月華
如不服本判決應於收受本判決後10日內向本院提出上訴書狀，其
未敘述上訴理由者，並得於提起上訴後10日內向本院補提理由書
狀 (均須按他造當事人之人數附繕本)「切勿逕送上級法院」。
附錄本案論罪科刑所適用法條全文：
中華民國刑法第321條
（加重竊盜罪）
犯竊盜罪而有左列情形之一者，處 6 月以上、 5 年以下有期徒
刑：
一、於夜間侵入住宅或有人居住之建築物、船艦或隱匿其內而犯
    之者。
二、毀越門扇、牆垣或其他安全設備而犯之者。
三、攜帶兇器而犯之者。
四、結夥三人以上而犯之者。
五、乘火災、水災或其他災害之際而犯之者。
六、在車站或埠頭而犯之者。
前項之未遂犯罰之。
中華民國刑法第354條
（毀損器物罪）
毀棄、損壞前二條以外之他人之物或致令不堪用，足以生損害於
公眾或他人者，處2 年以下有期徒刑、拘役或5 百元以下罰金。


司法院資訊處製作；財團法人民間司法改革基金會備份。
